# 房地产企业支付的购地契税及土地使用税现金流量表的列示

提问人：zcqcpa 时间：2016-04-21 11:22:10
陈版：请教　　　　　　房地产企业支付的购地契税及土地使用税在现金流量表的列示，是列示在“支付的各项税费”还是“购买商品、接受劳务支付的现金”？如果在“支付的各项税费”内，则与报告附注上面的相关信息核对可能会有较大差异（营业税费+所得税费用+应交税费的年初年末差额（包括预交税费差），管理费用内的印花税等另计，这样理解核对是否正确？）。 　　　　　另外请教：
房地产企业经营中的　工程合同、销售合同等所有对应所交印花税是应当全部计入管理费用内还是按性质分别计入管理费用、销售费用和开发成本？　　 　　　　　谢谢！

回答人：chenyiwei
1 、建议契税计入“购买商品、接受劳务支付的现金”；土地使用税计入“支付的各项税费”。另请注意：土地使用税应直接费用化，不能计入开发成本。 2 、印花税可全部计入管理费用。